【裁判字號】    90,訴,116
【裁判日期】    900813
【裁判案由】    違反毒品危害防制條例
【裁判全文】
臺灣花蓮地方法院刑事判決                            九十年度訴字第一一六號
    公  訴  人  臺灣花蓮地方法院檢察署檢察官
    被      告  甲○○
右列被告因違反毒品危害防制條例案件，經檢察官提起公訴（九十年度毒偵字第八八
號、九十年度偵字第八四九號）本院判決如左：
    主  文
甲○○連續施用第二級毒品，處有期徒刑陸月，扣案之第二級毒安非他命拾捌包（驗
餘重拾柒點柒玖公克）沒收銷燬之。又連續施用第一級毒品，處有期徒刑拾月，扣案
之第一級毒品海洛因壹包（淨重零點伍壹公克）沒收銷燬之。應執行有期徒刑壹年貳
月，扣案之第二級毒品安非他命拾捌包（驗餘重拾柒點柒玖公克）及第一級毒品海洛
因壹包（淨重零點伍壹公克）均沒收銷燬之。
    事  實
一、甲○○前因施用第二級毒品安非他命案件，經觀察、勒戒後，認無繼續施用毒品
    之傾向，由臺灣花蓮地方法院檢察署檢察官於民國（下同）八十八年十二月十四
    日，以八十八年度毒偵字第三五○號不起訴處分確定，復因施用第一、二級毒品
    海洛因、安非他命案件，經觀察、勒戒後，認有繼續施用毒品之傾向，先送強制
    戒治，並由檢察官提起公訴，嗣於八十九年五月七日，經臺灣花蓮法院以八十九
    年度訴字第一四一號判處有期徒刑十月確定。詎仍不知悔改，復基於分別施用第
    二級毒品安非他命及第一級毒品海洛因之概括犯意，自八十九年十二月一日起，
    至九十年三月六日止，連續在花蓮縣瑞穗鄉○○村○○路○段一五八號住處，以
    將第二級毒品安非他命置於吸食器內加熱產生氣體之方式，非法施用安非他命多
    次，再自九十年二月中旬某日起，至九十年三月六日止，連續在上址以將第一級
    毒品海洛因摻於香菸內點燃之方式，非法施用海洛因多次。嗣於八十九年十二月
    二十二日經臺灣花蓮地方法院檢察署觀護人採尿送驗查獲；及於九十年三月六日
    十八時十五分許，在上址為警查獲，並扣得第一級毒品海洛因一包（包裝重Ｏ、
    二０公克，淨重Ｏ、五一公克）、第二級毒品安非他命十八包（毛重二二、七四
    公克，淨重一八、Ｏ二公克，驗餘一七、七九公克）。
二、案經臺灣花蓮地方法院檢察署檢察官簽請及花蓮縣警察局花蓮分局報請該署檢察
    官偵查起訴。
    理   由
一、右揭事實，業經被告甲○○於警、偵、審中自白不諱，而被告於八十九年十二月
    二十二日經觀護人採尿送驗確呈甲基安非他命陽性反應，有慈濟大學濫用藥物檢
    驗中心檢驗總表附卷可考，又被告於九十年三月六日經警採尿送驗，確呈嗎啡陽
    性反應（由於海洛因人體內會代謝成嗎啡，因此涉嫌海洛因之吸食者，係檢驗其
    尿液中之嗎啡反應）及甲基安非他命陽性反應，有花蓮縣衛生局受理日期為九十
    年三月九日之檢驗成績書可稽。再有八十八年十二月十四日上開檢察署之八十八
    年度毒偵字第三五０號之不起訴處分書，本院八十九年五月七日判決之八十九年
    度訴字第一四一號之刑事判決，本院九十年二月二十一日之九十年度毒聲字第一
    一一號裁定書及臺灣花蓮地方法院檢察署刑案資料查註紀錄表等在卷可參，再扣
    案之自粉一包（經法務部調查局標示為ＨＲ（＋）包裝重Ｏ、二０公克，淨重Ｏ
    、五一公克），經檢驗結果，確係第一級毒品海洛因，有法務部調查局九十年四
    月六日九０陸一字第九０一三六六五三號之鑑定通知書可憑。另扣案之疑似毒品
    之粉末十八包（毛重二二、七四公克，淨重一八、Ｏ二公克，驗餘一七、七九公
    克），經檢驗之結果，確呈有甲基安非他命陽性反應，亦有內政部警政署刑事警
    察局鑑驗通知書九十年七月五日刑鑑字第九一八七四號函可查。事証明確，被告
    犯行至堪認定。
二、查被告核被告甲○○所為，係犯毒品危害防制條例第十條第二項之施用第二級毒
    品及同條第一項之施用第一級毒品罪。其施用前後非法持有海洛因、安非他命之
    低度行為，為非法施用之高度行為所吸收，均不另論罪。其先後多次施用海洛因
    及安非他命之行為，均時間緊接，觸犯構成犯罪要件相同，顯皆基於概括犯意為
    之，為裁判上一罪之連續犯，依法應論以一罪，並均加重其刑。至被告所犯上開
    二罪間，犯意各別，行為互殊，罪名互異，應分論併罰。爰審酌被告前曾有一次
    施用毒品之犯行，經檢察官為不起訴處分，再因施用毒品之犯行，經判處有期徒
    刑十月確定，有臺灣花蓮地方法院檢察署刑案資料查註紀錄表可考，素行不佳，
    其犯罪之動機、目的，再其本案施用第二級毒品及第一級毒品之期間、次數，及
    其犯罪後之態度等一切情狀，分別量處如主文所示之刑，並定其應執行刑。再扣
    案之第一級毒品海洛因一包（包裝重Ｏ、二０公克，淨重Ｏ、五一公克）、第二
    級毒品安非他命十八包（毛重二二、七四公克，淨重一八、Ｏ二公克，驗餘一七
    、七九公克），為查獲之毒品，就其中第一級毒品淨重部分及第二級毒品驗餘部
    分，均應依毒品危害防制條例第十八條第一項前段宣告沒收銷燬之。
三、至於扣案之自粉一包（經標示ＨＲ（-），包重Ｏ、二五公克，淨重三、八二公
    克），經檢驗結果並無毒品反應，有法務部調查局九十年四月六日九０陸一字第
    九０一三六六五三號之鑑定通知書可稽，及另扣案之夾鏈袋九十五個、電子秤壹
    台，因與本案之施用第二級毒品及第一級毒品無涉，自不得予宣告沒收。
據上論斷，應依刑事訴訟法第二百九十九條第一項前段，毒品危害防制條例第十條第
一項、第二項、第十八條第一項前段，刑法第十一條前段、第五十六條、第五十一條
第五款，判決如主文。
本案經檢察官李子春到庭執行職務。
中      華      民      國    九十        年      八    月    十三      日
                              臺灣花蓮地方法院刑事庭
                                  法  官  林  秀  鳳
右正本證明與原本無異。
如對本判決不服，應於送達後十日內，向本院提出上訴狀。（應抄附繕本）
                                  法院書記官
中      華      民      國    九十        年      八    月    十三      日
附錄本判決論罪之法律條文：
毒品危害防治條例第十條第一項、第二項：
施用第一級毒品者，處六月以上五年以下有期徒刑。
施用第二級毒品者，處三年以下有期徒刑。


司法院資訊處製作；財團法人民間司法改革基金會備份。
